臺灣屏東地方法院刑事判決　　　　　　　　　　　　九十一年度交訴字第一七五號
　　公　訴　人　臺灣屏東地方法院檢察署檢察官
　　被　　　告　甲○○
右列被告因過失致死案件，經檢察官提起公訴（九十一年度偵字第四四二九號），本
院判決如左：
    主  文
甲○○因過失致人於死，處有期徒刑壹年拾月。緩刑伍年。
    事  實
一、甲○○於民國九十一年八月六日凌晨一時許，駕駛其向高雄縣岡山鎮○○○○路
    七十四號「鴻明自小客車租賃有限公司」租得之車牌號碼ＺＫ─２３７３號小客
    車，附載友人乙○○、丙○○、蕭鎮略、朱閔豐及余文祥等五人，由高雄縣岡山
    鎮往屏東縣恆春鎮方向由北往南行駛，途經時速限制為六十公里之省道台二六線
    二十九點六公里由西向東之路段時（該處為一彎道），本應注意行車速度應依標
    誌之規定，不得超速行駛，過彎道時更應減速慢行，作隨時停車之準備，以確保
    行車安全，而依當時天候為雨、該路段為夜間有照明路段、路面並無缺陷，亦無
    障礙物等情況，並無不能注意之情形，竟疏未注意，減慢車速，作隨時停車之準
    備，猶以時速約一百公里之速度超速行駛，因車速過快，於該彎道左彎時，輪胎
    打滑，車輛失控向右滑行，該車右後車輪瞬即高速撞擊路邊緣石，右後車門且緊
    接大力撞擊路樹，右後車門車體部份因之斷裂，橫過對向車道，該小客車則向前
    衝行約三十五公尺停止，車體隨之著火，甲○○於車體著火前自駕駛座逃離，並
    迅將右前座乘客乙○○救出，另後座乘客丙○○、蕭鎮略、朱閔豐及余文祥等四
    人均彈出車外，造成蕭鎮略受有頭部外傷併腦挫傷、蕭鎮略受有氣血胸、朱閔豐
    受有頭部外傷併腦挫傷等傷害，均當場死亡；乙○○及丙○○均僅受輕傷（傷害
    部分均未據告訴）。甲○○於肇事後，在有偵查權之機關或公務員尚未發覺其為
    犯罪人前，向前往處理車禍事宜之警員自首，並表示願接受裁判。
二、案經屏東縣警察局恆春分局報請臺灣屏東地方法院檢察署檢察官相驗後簽分偵查
    起訴。
    理  由
一、訊據被告甲○○對於超速行駛以致車輛失控而肇事致人死亡等事實坦承不諱，核
    與證人乙○○、丙○○及到場處理本件車禍之警員許清桑證述之情節相符，並有
    道路交通事故調查報告表暨所附事故現場圖及現場照片在卷可資佐證。而被害人
    蕭鎮略、朱閔豐及余文祥確係因本件交通事故受有如事實欄所示傷害當場死亡，
    並經臺灣屏東地方法院檢察署檢察官督同檢驗員相驗明確，製有勘驗筆錄、相驗
    屍體證明書及驗斷書在卷足憑。
二、按行車速度應依號誌規定，不得超速行駛，遇彎道更應減速慢行，作隨時停車之
    準備道路交通安全規則第九十三條第一項定有明文，本件被告於駕車肇事前時速
    約一百公里一節，業據證人乙○○於警訊及偵查中供述明確，再參照上開勘驗筆
    錄之記載自被告駕車失控煞車至車停距離約四十九公尺遠，核依卷附汽車煞車距
    離、行車速度及道路摩擦係數對照表換算，被告當時車行時速約一百公里，堪可
    認定，是其供稱時速約為七、八十公里云云，顯非實在。又本件肇事路段行車速
    限為每小時六十公里，且肇事起點為一彎道，此有道路交通事故調查報告表（表
    內之圖為直路應有錯誤）、現場相片在卷可稽，因此被告確有違反上述安全規則
    至明。復依道路交通事故調查報告表，當時天候為雨天、該路段為夜間有照明路
    段、路面並無缺陷、無障礙物之情況，可見被告並無不能注意之情事，被告竟疏
    未注意，猶以時速約一百公里之高速行駛，以致車輛失控而肇事致人死亡，是被
    告就本件事故之發生顯有過失。又被告之過失行為與被害人蕭鎮略、朱閔豐、余
    文祥死亡間，顯有相當之因果關係。本件事證明確，被告犯行堪以認定。
三、核被告甲○○所為，係犯刑法第二百七十六條第一項之過失致人於死罪。被告一
    過失行為造成被害人蕭鎮略、朱閔豐及余文祥三人死亡為想像競合犯，應從一重
    之過失致死罪論處。又被告於肇事後，於未被有偵查權之機關或公務員發覺前，
    向前來處理車禍事宜之警員自首並接受裁判，業經證人張清桑到庭證述明確，應
    依刑法第六十二條前段之規定，減輕其刑。爰審酌被告素行尚可、過失程度至鉅
    、同時造成三人死亡，情節重大、已與被害人家屬達成民事和解，有和解書三紙
    在卷可佐及犯後坦承犯行，態度尚可等一切情狀，量處如主文所示之刑。末查被
    告前未曾受有期徒刑以上刑之宣告，有臺灣屏東地方法院檢察署刑案資料查註紀
    錄表及臺灣高等法院被告全國前案紀錄表各一份在卷可參，其因一時疏於注意，
    致罹刑典，事後坦承犯行，深具悔意，又有正當職業，其經此偵、審程序及科刑
    判決之教訓，應知所警愓，而無再犯之虞，依此，本院認前開宣告刑，以暫不執
    行為適當，爰併予宣告緩刑五年，以啟自新。
據上論斷，應依刑事訴訟法第二百九十九條第一項前段，刑法第二百七十六條第一項
、第五十五條、第六十二條前段、第七十四條第一款，罰金罰鍰提高標準條例第一條
前段，判決如主文。
中      華      民      國      九十一      年    十    月    三十一    日
                                      臺灣屏東地方法院交通法庭
                                          法  官  林昌義
右正本證明與原本無異。
如不服本判決應於收受本判決後送達後十日內向本院提出上訴書狀，其未敘述上訴理
由者，並得於提起上訴後十日內向本院補提理由書狀（均須按他造當事人之人數附繕
本 ）「切勿逕送上級法院」
                                          書記官   蔡德章
中      華      民      國      九十一      年    十    月    三十一    日
附錄本判決論罪之法條：
刑法二百七十六條第一項
因過失致人於死者，處二年以下有期徒刑、拘役或二千元以下罰金。
